臺灣高雄地方法院交通事件裁定　　　　 96年度交聲字第413號
原處分機關　高雄市政府
異　議　人　乙○○
上列異議人因違反道路交通管理處罰條例案件，對於高雄市政府
交通事件裁決中心96年5 月8日所為之處分（高市府交裁字第裁
32-BJ0000000號、32-BJ0000000號、32-BJ0000000號裁決書），
聲明異議，本院裁定如下：
    主  文
聲請駁回。
    理  由
一、聲明異議意旨略以：本件異議人停放之公共道路上明顯劃有
    停車線，誤導駕駛人停入，警察卻以該停車線是私人劃設，
    仍對異議人開立罰單。警察既然知道該停車線為非法劃設，
    則應先請相關單位將該非法劃設之停車線塗掉，而不應對信
    賴該停車線為政府劃設而停車之駕駛人開立罰單，為此聲明
    異議，請求撤銷原處分等語。
二、按停車時應依車輛順行方向緊靠道路右側，但單行道應緊靠
    路邊停車。其右側前後輪胎外側距離緣石或路面邊緣不得逾
    40公分，在單行道左側停車時，比照辦理；汽車駕駛人停車
    時，有下列情形之一者，處新臺幣600 元以上1,200 元以下
    罰鍰：不依順行方向，或不緊靠道路右側，或併排停車，或
    單行道不緊靠路邊停車，道路交通安全規則第112 條第2 項
    、道路交通管理處罰條例第56條第1 項第6 款分別定有明文
    。次按車輛停放線，用以指示車輛駕駛人停放車輛之位置與
    範圍。本標線之線型為白實線，線寬10公分，道路交通標誌
    標線號誌設置規則第190 條第1 項、第2 項前段亦規定甚明
    。
三、經查：
  (一)本件原處分機關高雄市政府以異議人即受處分人乙○○分別
    於民國96年1 月13日上午9 時47分、96年1 月14日上午10時
    18分、96年2 月6 日上午10時9 分許，未緊靠道路右側而將
    其所有之車牌號碼YG-8286 號自小客車停放在高雄市○○路
    上，經高雄市政府警察局警員以拍照方式存證，並以異議人
    違反道路交通管理處罰條例第56條第1 項第6 款規定之「不
    緊靠道路右側停車」之違規行為逕行掣單舉發，原處分機關
    認異議人有上開違規行為而依道路交通管理處罰條例第56條
    第1 項第6 款之規定分別裁罰異議人罰鍰新臺幣（下同）各
    900 元等情，此經異議人於聲明異議狀內自承不諱，並有高
    雄市政府警察局96年3 月23日高市警交相字第BJ0000000 號
    、96年3 月23日高市警交相字第BJ0000000 號、96年3 月29
    日高市警交相字第BJ0000000 號舉發違反道路交通管理事件
    通知單、高雄市政府高市府交裁字第裁32-BJ0000000號、裁
    32-BJ0000000號、裁32-BJ0000000號違反道路交通管理事件
    裁決書各1 份及違規採證照片3 張附卷可稽。
  (二)異議人雖辯稱其係依照劃設之停車線停放車輛云云，惟本件
    異議人斜向停放車輛處所劃之白線並非停車格，因依道路交
    通標誌標線號誌設置規則規定設置之停車格，必須是劃滿之
    長方形白實線，而異議人停放車輛之處，僅有未劃滿之左右
    兩條斜向白線一情，此經證人即警員甲○○於本院審理時證
    述在卷（本院卷第29頁），並有道路交通標誌標線號誌設置
    規則第190條小型車停放線設置圖例1份（本院卷第32頁），
    及上開違規採證照片3 張在卷足資佐證。且本件異議人停放
    汽車之地面雖劃有2 條斜向白線，然並未劃滿故非車輛停放
    線，此為一般考領有汽機車駕駛執照人依據理性判斷明顯得
    知，異議人既考領有普通小型車駕駛執照，有本院職權調查
    之證號查詢汽車駕駛人資料1 份存卷可查，異議人對前開交
    通相關規定自難諉為不知，是以，異議人顯可判斷該處地上
    劃設之白線並非法定之車輛停放線，在該處停車時，仍應遵
    照道路交通管理處罰條例第56條第1 項第6 款規定依順行方
    向緊靠道路右側停車，異議人未遵守上開規定，竟以斜向停
    車，其有不依順行方向緊靠道路右側停車之違規行為，堪以
    認定。
  (三)異議人雖另辯稱警員應將該處停車線塗掉才可對依照上開停
    車線停車之駕駛人開單云云，惟該處所劃之白線既非車輛停
    放線，則駕駛人即無信賴該白線為車輛停放線而受保護之必
    要，仍應遵守依順行方向緊靠道路右側停車之規定停放車輛
    ，是異議人猶辯稱警員執法不當，空言指摘，自不足採。
四、綜上所述，異議人確有於前揭時地，未依順行方向緊靠道路
    右側停車之違規行為，原處分機關依前揭道路交通管理處罰
    條例第56第1 項第6 款規定分別就異議人先後3 次違規行為
    各裁處異議人罰鍰900 元，核無違誤，本件異議人之異議為
    無理由，自應將其異議駁回。
據上論斷，應依道路交通案件處理辦法第19條，裁定如主文。
中　　華　　民　　國　　96　　年　　9　　月　　17　　日
                  交通法庭      法　官  林芳華
以上正本證明與原本無異。
如不服本裁定，應於送達後5日內，向本院提出抗告狀。
中　　華　　民　　國　　96　　年　　9 　　月　　18　　日
                                書記官  黃靖媛
